【裁判字號】    98,交訴,72
【裁判日期】    990204
【裁判案由】    公共危險等
【裁判全文】
臺灣高雄地方法院刑事判決              98年度交訴字第72號
公  訴  人  臺灣高雄地方法院檢察署檢察官
被      告  丙○○
上列被告因公共危險等案件，經檢察官提起公訴（98年度偵字第
10552 號），嗣因被告就被訴事實為有罪陳述，經本院告知簡式
審判程序意旨並聽取公訴人及被告之意見後，本院合議庭裁定由
受命法官獨任依簡式審判程序審理，判決如下：
    主  文
丙○○犯過失傷害罪，處有期徒刑肆月，如易科罰金，以新臺幣
壹仟元折算壹日；又犯肇事致人傷害逃逸罪，處有期徒刑陸月，
如易科罰金，以新臺幣壹仟元折算壹日。應執行有期徒刑玖月，
如易科罰金，以新臺幣壹仟元折算壹日。
    事  實
一、丙○○於民國97年9 月2 日夜間，駕駛車牌號碼YN-7442 號
    自用小客車，沿高雄縣大寮鄉○○村○○○○○道路由西向東
    方向行駛，於同日晚上8 時4 分許，行經該路段與仁德路口
    時，本應注意遵守交通號誌指示行車，且應注意車前狀況隨
    時採取必要之安全措施，而依當時天氣晴，夜間有照明，道
    路柏油舖裝，路面乾燥無缺陷，又無障礙物，視距良好，並
    無不能注意之情事，竟疏未注意上情，貿然闖越紅燈，適對
    向有乙○○駕駛車牌號碼ZG-6916 號自用小客車搭載甲○○
    ，由東向西行駛而來，並遵循左轉箭頭綠燈號誌指示，欲左
    轉至仁德路，閃避不及，丙○○所駕駛之上開車輛前方車頭
    乃撞擊乙○○駕駛車輛之右側車身，致乙○○受有臉部裂傷
    3 ×0.1 公分、胸部鈍挫傷之傷害，甲○○受有骨盆腔骨折
    、第四腰椎壓迫性骨折、前顏裂傷5.5 ×1.0 公分、臉部裂
    傷1.5 ×0.3 公分、腹部鈍挫傷及胸部鈍挫傷之傷害。詎丙○○肇事致人受傷後，主觀上已意識到自己肇事致乙○○、
    甲○○受傷之事實，竟基於肇事逃逸之犯意，旋即下車搭乘
    計程車離去，未留置現場採取必要安全救護措施或報警處理
    。嗣經乙○○記下肇事車號，報警循線查獲。
二、案經乙○○、甲○○訴由高雄縣政府警察局林園分局報告臺
    灣高雄地方法院檢察署檢察官偵查起訴。
    理  由
一、本件被告丙○○所犯係死刑、無期徒刑、最輕本刑為3 年以
    上有期徒刑以外之罪，其於審判程序中就被訴事實為有罪之
    陳述，經審判長告知簡式審判程序之旨，並聽取公訴人及被
    告之意見後，經本院合議庭裁定由受命法官獨任進行簡式審
    判程序，合先敘明。
二、訊據被告對於上揭犯罪事實均坦承不諱，核與證人即被害人
    乙○○、甲○○於警詢時及偵查中之證述相符（見偵卷第4
    至9 、38至40頁），並有道路交通事故現場圖、道路交通事
    故調查報告表（一）、（二）、道路交通事故談話紀錄表各
    一份，及事故現場照片42張在卷可稽（見偵卷16至18、22頁
    、本院交訴卷第18、195 至201 頁），而被害人乙○○、甲○○分別受有上開傷害之事實，亦有高雄市立小港醫院乙○○、甲○○之診斷證明書各一紙可證（偵卷第19至20頁），
    足見被告之任意性自白與事實相符，得為認定犯罪之依據。
    又按駕駛人駕駛汽車，應遵守道路交通號誌之指示；汽車行
    駛時，駕駛人應注意車前狀況及兩車併行之間隔，並隨時採
    取必要之安全措施，道路交通安全規則第90條及第94條第3
    項分別訂有明文。而依上開道路交通事故調查表（一）之記
    載，本件車禍發生當時天氣晴、夜間有照明、柏油路面乾燥
    無缺陷、無障礙物、視距良好，並無不能注意之情事，被告
    竟疏未注意車前狀況，又未遵守上開規定，貿然闖越紅燈，
    而肇致本件車禍事故，致乙○○及甲○○受有前開傷害，是
    被告之過失駕駛行為，與被害人所受傷害間，自有相當因果
    關係。從而，本件事證明確，被告過失傷害及肇事逃逸之犯
    行均堪以認定，應依法論科。
三、核被告所為，係犯刑法第284 條第1 項前段之過失傷害罪，
    及同法第185 條之4 之肇事致人傷害逃逸罪。被告以一過失
    駕駛行為，同時造成告訴人乙○○、甲○○受有事實欄所載
    之傷害，為想像競合犯，應依刑法第55條規定，從一情節較
    重之過失傷害罪處斷。被告所犯上開二罪，犯意各別，行為
    互殊，應予分論併罰。爰審酌被告未依交通規則駕駛車輛，
    恣意闖越紅燈，導致被害人乙○○、甲○○分別受有上開傷
    害，造成其等身體上之損害及精神上之痛苦非輕，且肇事後
    竟未前往察看，亦未留置現場照護被害人或報警處理，而逕
    自逃離現場，犯罪情節非微，迄今又未與被害人達成和解，
    未賠償被害人所受損害，行為實有不該，惟念及被告並無前
    科，有臺灣高等法院被告前案紀錄表附卷可參，素行良好，
    且於本院審理時尚能坦承過失傷害及肇事逃逸之犯行，態度
    尚可，並考量其智識程度、生活狀況及檢察官具體求處刑度
    等一切情狀，分別量處主文所示之刑，並均諭知易科罰金之
    折算標準，及定其應執行刑，以示懲儆。
據上論斷，應依刑事訴訟法第299 條第1 項前段、第273 條之1
第1 項，刑法第284 條第1 項前段、第185 條之4 、第55條、第
51條第5 款、第41條第1 項前段、第8 項，刑法施行法第1 條之
1第1項、第2 項前段，判決如主文。
本案經檢察官王清海到庭執行職務。
中    華    民    國    99    年    2     月    4     日
                        交通法庭      法  官  周佳佩
以上正本證明與原本無異。
如不服本判決應於收受送達後10日內向本院提出上訴書狀，並應
敘述具體理由；如未敘述上訴理由者，應於上訴期間屆滿後20日
內向本院補提理由書（均須按他造當事人之人數附繕本）「切勿
逕送上級法院」。
中    華    民    國    99    年    2     月    4     日
                                      書記官  王立山
刑法第185 條之4
駕駛動力交通工具肇事，致人死傷而逃逸者，處6 月以上5 年以
下有期徒刑。
刑法第284 條第1 項
因過失傷害人者，處6 月以下有期徒刑、拘役或5 百元以下罰金
，致重傷者，處1 年以下有期徒刑、拘役或5 百元以下罰金。

司法院資訊處製作；財團法人民間司法改革基金會備份。
